【裁判字號】    90,訴,1571
【裁判日期】    900928
【裁判案由】    毒品危害防制條例
【裁判全文】
臺灣板橋地方法院刑事判決                          九十年度訴字第一五七一號
    公  訴  人  臺灣板橋地方法院檢察署檢察官
    被      告  甲○○
右列被告因違反毒品危害防制條例案件，經檢察官提起公訴（九十年度毒偵字第二九
八七號），本院判決如左：
    主  文
甲○○連續施用第一級毒品，累犯，處有期徒刑拾月，扣案之第一級毒品海洛因貳包
（合計淨重壹點壹玖公克）、海洛因貳包（合計淨重拾肆點玖公克）、針筒貳支、海
洛因殘渣袋陸個、葡萄糖柒包（淨重拾玖點柒公克）、斜口分裝勺管壹支、分裝夾鏈
袋（大袋玖拾伍個、中袋壹佰伍拾陸個、小袋陸佰拾捌個）、電子磅秤壹台均沒收，
其中之海洛因貳包（合計淨重壹點壹玖公克）、海洛因貳包（合計淨重拾肆點玖公克
）並銷燬之；又連續施用第二級毒品，累犯，處有期徒刑柒月，扣案之前揭斜口分裝
勺管壹支、分裝夾鏈袋（大袋玖拾伍個、中袋壹佰伍拾陸個、小袋陸佰拾捌個）、電
子磅秤壹台及第二級毒品安非他命伍包（淨重參壹點貳公克）、大麻壹包（淨重拾柒
公克）、吸食器參組、安非他命殘渣袋參拾貳個均沒收，其中之安非他命伍包（淨重
參壹點貳公克）、大麻壹包（淨重拾柒公克）並銷燬之。應執行有期徒刑壹年參月，
扣案之第一級毒品海洛因貳包（合計淨重壹點壹玖公克）、海洛因貳包（合計淨重拾
肆點玖公克）、針筒貳支、海洛因殘渣袋陸個、葡萄糖柒包（淨重拾玖點柒公克）、
斜口分裝勺管壹支、分裝夾鏈袋（大袋玖拾伍個、中袋壹佰伍拾陸個、小袋陸佰拾捌
個）、電子磅秤壹台、第二級毒品安非他命伍包（淨重參壹點貳公克）、大麻壹包（
淨重拾柒公克）、吸食器參組、安非他命殘渣袋參拾貳個均沒收，其中之海洛因貳包
（合計淨重壹點壹玖公克）、海洛因貳包（合計淨重拾肆點玖公克）、安非他命伍包
（淨重參壹點貳公克）、大麻壹包（淨重拾柒公克）並銷燬之。
    事  實
一、甲○○有麻醉藥品管理條例、毒品危害防制條例等前科，其中所犯麻醉藥品管理
    條例案件，於民國八十五年九月三日經台灣台北地方法院以八十五年度訴字第一
    二九四號判處有期徒刑四月，如易科罰金以三百元折算一日確定，於八十六年一
    月二十四日易科罰金執行完畢。其前因施用毒品案件，經強制戒治期滿，由台灣
    板橋地方法院檢察署檢察官於九十年五月十一日，以九十年度戒毒偵字第三三七
    號不起訴處分確定。詎甲○○不知悔改。又基於施用第一、二級毒品之概括犯意
    ，自九十年五月十二日起至九十年七月十七日止，在台北縣板橋市○○○路三十
    三巷十二號一樓租屋處，連續施用第一級毒品海洛因及第二級毒品安非他命、大
    麻。嗣於九十年七月十七日十六時許，與吳宗龍、吳全源、陳美琪、楊淑鈴、廖
    喬芳在台北縣板橋市○○○路三十三巷十二號一樓租屋處為警查獲，並扣得甲○
    ○所有供施用第一級毒品所用之海洛因貳包（合計淨重壹點壹玖公克）、海洛因
    貳包（合計淨重拾肆點玖公克）、針筒貳支、海洛因殘渣袋陸個、葡萄糖柒包（
    淨重拾玖點柒公克）、供施用第二級毒品所用之安非他命伍包（淨重參壹點貳公
    克）、大麻壹包（淨重拾柒公克）、吸食器參組、安非他命殘渣袋參拾貳個及供
    分裝第一、二級毒品之斜口分裝勺管壹支、電子磅秤壹台、預備供分裝第一、二
    級毒品之分裝夾鏈袋（大袋玖拾伍個、中袋壹佰伍拾陸個、小袋陸佰拾捌個）。
二、案經台北市政府警察局信義分局報請台灣板橋地方法院檢察署檢察官偵查起訴。
    理  由
一、右揭犯罪事實業經被告甲○○自白不諱，並有如事實欄所載之物品扣案可佐，該
    扣案之白粉二包，經送鑑定結果確屬第一級毒品海洛因（合計淨重一．一九公克
    ）無訛，此有法務部調查局（九０）陸（一）字第九０一七五九二四號鑑定通知
    書一件附卷可稽。又被告為警查獲時所採取之尿液，經送檢驗結果亦含有嗎啡及
    安非他命陽性反應，此亦有台北市立療養院九十年七月二十六日煙毒尿液檢驗報
    告書一件附卷可憑。又被告前因施用毒品案件，經強制戒治期滿，由台灣板橋地
    方法院檢察署檢察官於九十年五月十一日，以九十年度戒毒偵字第三三七號不起
    訴處分確定之事實，復有不起訴處分書及台灣高等法院檢察署刑案紀錄簡覆表各
    一件在卷可查。被告前因施用毒品案件，經強制戒治期滿為不起訴處分後，五年
    內再犯毒品危害防制條例第十條第一、二項之罪證明確，應依法論科。
二、核被告所為，係犯毒品危害防制條例第十條第一項之施用第一級毒品罪及同條二
    項之施用第二級毒品罪。其非法持有海洛因、安非他命、大麻之低度行為，已為
    渠進而施用之高度行為所吸收，不復另論。被告施用大麻之犯行，雖未經檢察官
    提起公訴，惟此部分之犯行與施用安非他命部分，有裁判上一罪之關係，本院自
    得一併審理。先後多次施用第一、二級毒品之犯行，各係時間緊接，所犯罪名與
    構成要件均屬相同，顯係各基於概括犯意為之，應依刑法第五十六條連續犯之規
    定各以一罪論，並加重其刑。所犯二罪，犯意各別，行為互殊，應分論併罰。被
    告有事實欄所載之前科，有台灣高等法院檢察署刑案紀錄簡覆表附卷可查，其於
    有期徒刑執行完畢後，五年內再犯有期徒刑以上之本件各罪，為累犯，依法遞加
    重其刑。爰審酌被告之品性、犯罪之動機、目的、手段、施用毒品之次數及犯罪
    後態度良好坦承犯行等一切情狀，分別量處如主文所示之刑，並定其應執行刑以
    資懲儆。
三、扣案之第一級毒品海洛因貳包（合計淨重壹點壹玖公克）、海洛因貳包（合計淨
    重拾肆點玖公克）、第二級毒品所用之安非他命伍包（淨重參壹點貳公克）、大
    麻壹包（淨重拾柒公克），係屬毒品，且屬被告所有供施用第一、二級毒品所用
    之物，業據被告供明在卷，依毒品危害防制條例第十八條第一項前段宣告沒收銷
    燬之。扣之針筒貳支、海洛因殘渣袋陸個、葡萄糖柒包（淨重拾玖點柒公克），
    係屬被告所有供施用第一級毒品所用之物；扣案之吸食器參組、安非他命殘渣袋
    參拾貳個，係屬被告所有供施用第二級毒品所用之物，業據被告偵查中供明在卷
    ，應依刑法第三十八條第一項第二款宣告沒收，被告否認針筒為其所有之物，尚
    非可採；斜口分裝勺管壹支、電子磅秤壹台，係屬被告所有供分裝及秤量第一、
    二級毒品所用之物；分裝夾鏈袋（大袋玖拾伍個、中袋壹佰伍拾陸個、小袋陸佰
    拾捌個），係屬被告所有預備供分裝第一、二級毒品所用之物，亦據被告於偵查
    中供明，應依刑法第三十八條第一項項第二款分別於所犯施用第一、二級毒品項
    下宣告沒收，被告否認分裝夾鏈袋部分非其所有，亦非可採。
據上論斷，應依刑事訴訟法第二百九十九條第一項前段，毒品危害防制條例第十條第
一、二項、第十八條第一項前段、刑法第十一條前段、第五十六條、第五十一條第五
款、第四十七條、第三十八條第一項第二款，判決如主文。
本案經檢察官簡美慧到庭執行職務
中    華    民    國      九十        年      九      月    二十八    日
                                      臺灣板橋地方法院刑事第一庭
                                          法  官  毛崑山
右正本證明與原本無異。
如不服本判決，應於判決送達後十日內，向本院提出上訴狀。
                                          書記官  楊灥
中    華    民    國      九十        年      十      月      二      日
附錄本案所犯法條全文
毒品危害防制條例第十條
施用第一級毒品者，處六月以上五年以下有期徒刑。
施用第二級毒品者，處三年以下有期徒刑。


司法院資訊處製作；財團法人民間司法改革基金會備份。
